臺灣高等法院刑事裁定
110年度抗字第1147號
抗  告  人
即  被  告  許世哲



上列抗告人因毒品危害防制條例等案件，不服臺灣新竹地方法院
於中華民國110年7月7日所為110年度訴字第149號延長羈押裁定
，提起抗告，本院裁定如下：
    主  文
抗告駁回。
    理  由
一、原裁定意旨略以：本件抗告人即被告許世哲（下稱被告）因
    違反毒品危害防制條例等案件，經檢察官提起公訴，前經訊
    問被告後，認其涉犯毒品危害防制條例第4條第2項之販賣第
    二級毒品、藥事法第83條第1項之轉讓禁藥等罪嫌重大，被
    告雖坦承本案犯行，惟關於共犯蔡怡君所參與之部分均避重
    就輕，所述與譯文內容不符，認被告有勾串共犯及證人之虞
    ，有刑事訴訟法第101條第1項第1款、第2款、第3款所定之
    羈押原因，且有羈押之必要，於民國110年4月21日裁定羈押
    並禁止接見通信，羈押期間即將屆滿，認被告犯販賣第二級
    毒品、轉讓禁藥等罪之犯罪嫌疑重大，販賣第二級毒品罪係
    最輕本刑5年以上有期徒刑之罪，基於趨吉避凶之人性，自
    無從排除被告日後仍有逃亡之可能性，且被告對共犯蔡怡君
    所參與之部分避重就輕，復審酌本案原訂110年5月24日、6
    月16日、7月5日準備程序均因新冠肺炎疫情嚴峻影響取消未
    能實質進行，尚有證據未經調查完畢，又衡以被告所涉犯罪
    事實，對社會侵犯之危害性及國家刑罰權遂行之公益考量，
    認對被告維持羈押處分係適當、必要，且經司法追訴、審判
    之國家與社會公益，及被告人身自由之私益兩相利益衡量後
    ，對被告延長羈押堪稱相當，符合憲法比例原則及刑事訴訟
    法上羈押相當性原則之要求，而認前開羈押原因依然存在，
    尚不能因具保而使之消滅。從而，本院認本案尚無法以具保
    、責付、限制住居等對被告自由權利侵害較輕微之強制處分
    措施替代，是認對被告維持羈押處分尚屬適當、必要，合乎
    比例原則，認有繼續羈押之必要，爰裁定被告自110年7月21
    日起延長羈押2月，並禁止接見通信等語。
二、抗告意旨略以：被告已坦承所有犯罪事實，與蔡怡君有關部
    分業已誠實回答，與他人並無關聯，其與蔡怡君為夫妻關係
    ，關於通訊監察譯文中並無任何毒品之敘述，並無勾串共犯
    及證人之虞，原訂開庭日期已更改三次，在此期間應可傳喚
    被告或單獨審問方式實質進行，被告所犯雖屬重罪，但請考
    量人道原則，家中尚有老母，並有幼女，在疫情壓力下，對
    於家中事務實為擔憂，願以高額保證金，以擔保日後到庭接
    受審判。為此，請撤銷原延長羈押之裁定等語。
三、按「羈押被告，偵查中不得逾2月，審判中不得逾3月。但有
    繼續羈押之必要者，得於期間未滿前，經法院依第101條或
    第101條之1之規定訊問被告後，以裁定延長之」、「延長羈
    押期間，偵查中不得逾2月，以延長1次為限。審判中每次不
    得逾2月，如所犯最重本刑為10年以下有期徒刑以下之刑者
    ，第一審、第二審以3次為限，第三審以1次為限」，刑事訴
    訟法第108條第1項前段、第5項定有明文。查抗告人即被告
    因毒品危害防制條例等案件，前經原審訊問後，認其犯罪嫌
    疑重大，有刑事訴訟法第101條第1項第1款、第2款、第3款
    所定之羈押原因，且有羈押之必要，於110年4月21日裁定羈
    押並禁止接見通信在案。於原羈押期間未滿之前，原審於11
    0年7月7日訊問被告後，認羈押原因仍然存在，且有繼續羈
    押及禁止接見通信之必要，於同月7日為本件裁定，諭知被
    告之羈押期間自110年7月21日起延長2月，並禁止接見通信
    ，此延押裁定已於110年7月9日合法送達於被告等情，有相
    關訊問筆錄、押票、刑事裁定書、送達證明可稽，其羈押及
    延長羈押之程序於法均無不合，合先敘明。
四、次按，執行羈押後，有無繼續之必要，係由法院斟酌訴訟進
    行程度及其他一切情事而為認定。羈押被告之目的，在於確
    保訴訟程序之進行、確保證據之存在及真實、確保刑罰之執
    行，而被告有無羈押之必要，及羈押後其原因是否仍然存在
    ，有無繼續羈押之必要，應否延長羈押等，均屬事實認定之
    問題，法院有依法認定裁量之職權，自得就具體個案情節予
    以斟酌決定，如就客觀情事觀察，法院許可羈押或延長羈押
    之裁定，在目的與手段間之衡量，並無明顯違反比例原則情
    形，即無違法或不當可言。又關於羈押或延長羈押與否之審
    查，其目的係在判斷是否符合實施羈押強制處分之要件，並
    非認定被告有無犯罪之實體審判程序，故無須嚴格證明，相
    關證據只須達釋明之程度即可，而不必至有罪確信之程度。
    經查，原審認被告犯罪嫌疑重大，羈押原因並未消滅，且目
    前仍有羈押及禁止接見通信之必要，而為本件裁定，已敘明
    其所憑事證及理由，經核並無違法或不當，應予維持。
五、被告固以前詞，提起本件抗告，惟查：㈠被告坦承起訴之販
    賣第二級毒品等犯罪事實，並購毒者之證述及通訊監察譯文
    、扣押物品目錄表等，認被告涉犯毒品危害防制條例第4條
    第2項販賣第2級毒品等罪嫌，已達犯罪嫌疑重大之程度，核
    屬有據。被告涉犯之罪，為最輕本刑5年以上有期徒刑之重
    罪，考量重罪常伴有逃亡之高度可能，係趨吉避凶、脫免刑
    責、不甘受罰之基本人性，已不免有逃亡之高度或然率，而
    有相當理由足認有逃亡之虞。㈡被告歷次供詞與其他共犯之
    證述亦有出入，尚待原審調查釐清，且此類共同販賣毒品之
    事實查明，有賴共犯間供述之勾稽比對，倘有機會相互勾串
    ，恐有使案情陷於混沌不明之高度可能性，有事實足認有勾
    串共犯或證人之虞。又原審尚未對相關證人進行交互詰問，
    目前階段，為確保審判、執行程序，避免造成國家刑罰權難
    以實現之危險增高，並衡諸被告人身自由及所涉犯嫌對於社
    會之危害性，對被告維持羈押及禁止接見通信處分，無違比
    例原則。原審因而認定羈押原因並未消滅，且目前仍有羈押
    及禁止接見通信之必要，無從以具保方式代替，均屬有據。
    抗告意旨所執前詞，並無可採。從而，被告僅憑前詞，提起
    本件抗告，為無理由，應予駁回。
據上論斷，應依刑事訴訟法第412條，裁定如主文。
中　　華　　民　　國　　110 　年　　7 　　月　　29　　日
              　　刑事第十二庭  審判長法　官  陳如玲　　
                                      法　官  郭惠玲
                                      法　官  廖建瑜
以上正本證明與原本無異。
不得再抗告。
                                      書記官　邵佩均　　
中　　華　　民　　國　　110 　年　　7 　　月　　29　　日